臺灣板橋地方法院交通事件裁定　　　　96年度交聲字第776號
原處分機關　交通部公路總局臺北區監理所板橋監理站
異　議　人
即受處分人　甲○○
上列異議人因違反道路交通管理處罰條例案件，對於交通部公路
總局臺北區監理所板橋監理站於民國96年5 月29日以板監裁字裁
41- Ｃ00000000號、板監裁字裁41- Ｃ00000000號所為之裁決處
分（原舉發案號：台北縣政府警察局96年4 月22日北縣警交字第
Ｃ00000000號、同局96年4 月22日北縣警交字第Ｃ00000000號）
，聲明異議，本院裁定如下：
    主  文
異議駁回。
    理  由
一、原處分意旨略以：異議人即受處分人甲○○於民國96年4 月
    22日16時25許，駕駛車號Ｎ２Ｃ─237 號重機車，行經台北
    縣板橋市○○○路、重慶路有燈光號誌管制之交岔路口，闖
    紅燈左轉重慶路，經警攔檢拒絕停車接受稽查而逃逸之違規
    行為，經台北縣政府警察局板橋分局警員掣單舉發，爰依道
    路交通管理處罰條例第53條第1 項、第63條之規定，裁處罰
    鍰新臺幣1,800 元並記違規點數3 點、同條例第60條第1項
    、第63條規定，裁處新台幣3,000 元，並記違規點數1 點。
二、異議意旨略以：異議人甲○○於96年4 月22日16時25許，駕
    駛車號Ｎ２Ｃ─237 號重機車，行經台北縣板橋市○○○路
    左轉重慶路時為綠燈，未見有警察攔檢，約5 天後收到罰單
    ，沒有照片，罰單上亦無異議人之簽名，為此聲明異議，請
    求撤銷原處分云云。
三、按道路交通管理處罰條例第53條第1 項規定，汽車駕駛人，
    行經有燈光號誌管制之交岔路口闖紅燈者，處新臺幣一千八
    百元以上五千四百元以下罰鍰。同條例第60條第1 項規定，
    汽車駕駛人，駕駛汽車有違反本條例之行為，經交通勤務警
    察或依法令執行交通稽查任務人員制止時，不聽制止或拒絕
    停車接受稽查而逃逸者，除按各該條規定處罰外，處新臺幣
    三千元以上六千元以下罰鍰。同條例第63 條 第1 項規定，
    汽車駕駛人有下列各款所列條款之一者，除依原條款處罰鍰
    外，並予記點：一、有第三十三條第一項、第二項、第三十
    八條第一項、第四十條、第四十五條、第四十七條第一款至
    第三款、第四十八條、第四十九條或第六十條第一項、第二
    項第一款、第二款情形之一者，各記違規點數一點。二、有
    第二十九條第一項第一款至第四款、第二十九條之二第一項
    、第二項、第三十條第一項第一款、第二款情形之一者，各
    記違規點數二點。三、有第四十三條、第五十三條或第五十
    四條情形之一者，各記違規點數三點。
四、經查：（一）異議人即受處分人甲○○於96年4 月22日16時
    25許，駕駛車號Ｎ２Ｃ─237 號重機車，行經台北縣板橋市
    ○○○路、重慶路有燈光號誌管制之交岔路口，闖紅燈左轉
    重慶路，經警攔檢拒絕停車接受稽查而逃逸之違規行為，經
    台北縣政府警察局板橋分局警員掣單舉發，此有台北縣政府
    警察局96年4 月22日北縣警交字第Ｃ00000000號、同局96
    年4 月22日北縣警交字第Ｃ00000000號舉發違反道路交通管
    理事件通知單2 紙在卷可稽，自堪認定。（二）異議人雖以
    前詞置辯，查本件當場逕行舉發異議人交通違規之員警余俊
    賢到庭結證：96年4 月22日下午4 時25分，我在該時段擔任
    巡邏勤務，當時板橋市○○路36號前，防止車禍發生並取締
    有無違規車輛，在4 時25分時，我看到有一台白色重機車，
    從館前東路紅燈左轉重慶路往縣民大道方向，我看到這情況
    ，我立即鳴笛，並快步走到路中，以指揮棒指示該車停車接
    受我的路檢，該車看到我的動作距離我的位置大約五公尺，
    該車有煞車一下，我以為該車要停止接受我的路檢，我一直
    直視他，但該車煞車後，該車的位置直視我的方向，他稍微
    煞車後，往我的身邊閃過直駛，我往後一看，清楚記住他的
    車號，他的車號N2C- 237，因為該車讓我記憶深刻，所以我
    在舉發單上就以紅燈左轉及經警攔停不停的法條逕行告發，
    由於當時天氣明亮，所以我記得該車的車號，我沒有近視，
    我可以確定我沒有記錯車號，我也覺得該車也有看到我，否
    則他不會做煞車的動作，他煞車的動作不是在左彎的時候，
    他煞車的動作是在看到我之後，我確定該車絕對有看到我等
    語明確。該員警平日職司犯罪偵查及道路交通管理、維護交
    通秩序之指揮稽查等工作，其與異議人間，素昧平生又無怨
    隙，殊無甘冒偽證罪責，故為不實舉發之理由存在，是證人
    余俊賢證述確認當時異議人騎機車交通違規一節應屬可信。
    再者，舉發交通違規並不以照相存證為其要件，亦不以舉發
    照片為唯一之證明方法，事實上，甚多交通違規案件，尤其
    係員警當場攔截舉發之案件，多所因違規係於一瞬間發生，
    且當地並未設置有自動照相設備而不及拍照存證，舉發之員
    警係親眼目擊違規之經過，並經以證人之身分具結後作證，
    此證人之證詞仍不失為證明方法之一種，並不以提出照片為
    必要。異議人前開所辯，均無可採。
五、綜上，本件異議人交通違規事證明確，堪以認定。原處分機
    關依道路交通管理處罰條例第53條第1 項、第63條第1 項第
    3 款（原處分漏引該項款）之規定，裁處異議人鍰新臺幣1,
    800 元並記違規點數3 點、同條例第60條第1 項、第63條第
    1 項第1 款（原處分漏引該項款）規定，裁處異議人新台幣
    3,000 元，並記違規點數1 點，核無違誤。異議人之異議為
    無理由，應予駁回。
據上論斷，應依道路交通案件處理辦法第19條，裁定如主文。
中　　華　　民　　國　　96　　年　　6 　　月　　29　　日
                  交通法庭      法　官　張  正  亞
以上正本證明與原本無異
如不服本裁定應於送達後5日內向本院提出抗告狀
                              　書記官  廖　美　紅
中　　華　　民　　國　　96　　年　　7 　　月　　2 　　日
